臺灣桃園地方法院裁定　　　　　　　　 110年度壢秩字第89號
移送機關　　桃園市政府警察局龍潭分局
被移送人　　劉正福　


上列被移送人因違反社會秩序維護法案件，經移送機關以110 年
10月26日龍警分刑字第1100025317號移送書移送審理，本院裁定
如下：
    主    文
劉正福無正當理由攜帶具有殺傷力之器械，處罰鍰新臺幣壹仟元
。
扣案之刀子壹把沒入。
    事實理由及證據
一、被移送人於下列時、地有違反社會秩序維護法之行為：
（一）時間：民國110年10月15日17時53分許。
（二）地點：在桃園市○○區○○路00號前。
（三）行為：於前揭時、地，無正當理由攜帶具有殺傷力之器械
      刀子1 把。
二、上開事實，有以下證據可資證明：
（一）被移送人於警詢時之自白。
（二）證人趙恩寶於警詢之證述。
（三）扣押筆錄、扣押物品目錄表。
（四）被移送人身心障礙證明。
（五）照片1張及扣案之刀子1把。
三、按無正當理由攜帶具有殺傷力之器械、化學製劑或其他危險
    物品者，處3 日以下拘留或新臺幣3 萬元以下罰鍰，社會秩
    序維護法第63條第1 項第1 款定有明文，本款之構成要件須
    行為人客觀上有攜帶具有殺傷力之器械、化學製劑或其他危
    險物品之行為，且該攜帶係無正當理由，因而有危害於社會
    安全之情形，始足當之，亦即，就行為人客觀上攜帶具有殺
    傷力器械之行為，依其攜帶行為之目的，考量行為人攜帶當
    時時間、地點、身分、舉止等因素，據以認定其是否已構成
    本條款之行為。
四、經查，被移送人於上開時、地攜帶扣案之刀子1 把乙情，業
    據被移送人於警詢時坦承不諱，惟其辯稱是要來割回收紙箱
    ，因為裝回收物底層的籃子有漏洞，刀子掉下來，其才把刀
    子拿起來云云，然證人趙恩寶警詢時證述當時其跟友人在土
    地銀行，被移送人當時突然去摸其友人，但是友人躲開了，
    所以其與友人去圍住被移送人並報警，其站在被移送人前面
    ，友人在他的後面，等警察到場的過程中其看到被移送人從
    身旁的回收物品底層拿出一把刀，當時其撥第2 通110 電話
    時有看到被移送人拿刀出來，就跟電話中的警察說對方有刀
    ，被移送人聽到其說這句，被移送人就又把刀收進去了等語
    ，可知斯時被移送人確實有隨身攜帶刀子，且參上開證人證
    述，被移送人乃係趁證人撥打電話報警過程中亮出刀子，依
    當時雙方所處環境、情狀及被移送人出示刀子之時機，甚難
    認當時被移送人會持刀子恰好係因刀子從裝回收物底層的籃
    子所掉落一節為真，是被移送人上開辯詞，礙難憑採。又上
    開刀子1 把，雖非屬槍砲彈藥刀械管制條例所管制之刀械，
    目視刀面為金屬材質，質地堅硬，惟如朝人揮砍、突刺仍應
    足以致傷，有扣案照片1 張在卷可佐，客觀上對於人之生命
    、身體、安全具有一定之危險性，堪認係具有殺傷力之器械
    ，足信被移送人上開攜帶菜刀行為並無正當理由，且足對社
    會大眾之生命安全及社會安寧產生危害之虞。是核被移送人
    所為，係違反社會秩序維護法第63條第1 項第1 款之「無正
    當理由攜帶具有殺傷力器械」。爰審酌被移送人於公共場所
    無故攜帶刀子，影響公共秩序，兼衡其為重度身心障礙者、
    係精神耗弱之人，減輕其處罰，裁處如主文所示之罰鍰。
五、扣案之刀子1 把，被移送人稱為其所有，且為供本件違反社
    會秩序維護法行為所用之物，爰依社會秩序維護法第22條第
    3 項之規定予以沒入之。
六、依社會秩序維護法第45條第1 項、第63條第1 項第1 款、第
    22條第3 項，裁定如主文。
中    華    民    國   110    年    11    月    4     日
                  中壢簡易庭      法  官  張得莉
以上正本證明與原本無異。
如不服本裁定，應於送達後5 日內，以書狀敘明理由，向本庭提
出抗告（須附繕本）。
中    華    民    國   110    年    11    月    4     日
                                  書記官  鄭涵勻